【裁判字號】    97,抗,573
【裁判日期】    970612
【裁判案由】    聲明異議
【裁判全文】
臺灣高等法院臺中分院刑事裁定           97年度抗字第573號
抗  告  人
即 受刑 人  甲○○
上列抗告人因聲明異議案件，不服臺灣苗栗地方法院中華民國97
年4月25日裁定（97年度聲字第273號），提起抗告，本院裁定如
下：
    主  文
抗告駁回。
    理  由
一、抗告意旨略以：抗告人因妨害自由案於民國（下同）95年4
    月3日遭拘提到案執行，再因數罪併罰直至96年7月27日出獄
    ，此部分抗告人共執行1年3月25日無誤，原審裁定謂：該縮
    刑之24日，已計算於該已執行完畢之1年3月25日內等語，惟
    如何計算令人費解？又原審裁定雖稱：受刑人之累進處遇計
    算基準如何，乃監獄所設累進處遇審查會之功能云云，惟尋
    視累進處遇之立法，乃受刑人有悛悔實據而設，受刑人既有
    悛悔又恐懼，原審裁定容有誤解，特此狀請撤銷原裁定等語
    。
二、按刑事訴訟法第484 條規定，受刑人或其法定代理人或配偶
    以檢察官執行之指揮為不當者，得向諭知該裁判之法院聲明
    異議。又此所稱「檢察官執行之指揮不當」，應係指檢察官
    有積極執行指揮之違法及其執行方法有不當等情形而言（最
    高法院77年台抗字第741號判決、95年度台抗字第486號裁定
    參照）。次按中華民國96年罪犯減刑條例於96年7月4日以總
    統華總一義字第09600083761號令制定公布全文16條，並自
    96年7月16日施行，故於96年7月16日該減刑條例施行生效前
    ，並無該減刑條例之適用。又前開減刑條例第13條係規定：
    減刑前已羈押之日數及已執行之刑期，均折抵或算入減刑後
    之刑期。但因折抵或算入而其刑期於減刑裁定到達監獄前已
    屆滿者，其超過部份不算入之。經查：
  (一)本件受刑人甲○○前於93年間犯恐嚇危害安全及竊盜等罪，
    經原審法院94年度簡上字第17號及本院95年度上易368 號判
    決，分別判處有期徒刑6 月及11月確定，並經本院95年度聲
    字第659 號裁定定應執行刑1年3月；又亦於93年間，因施用
    第一、二級毒品罪，經最高法院96年度台上2090號及本院95
    年度上訴第2168號判決，分別判處有期徒刑10月及6 月確定
    ，並定應執行刑1年3月確定。又以上4罪均適用中華民國96
    年罪犯減刑條例，經本院96年度7月24日96年度聲減字第145
    0號裁定，分別減為有期徒刑3月、5月15日、5月及3月，並
    定應執行刑1年3月。本件受刑人上開所犯各罪，雖於95年4
    月3日開始執行，但在未減刑前，係應執行有期徒刑2年6月
    ，有臺灣高等法院被告前案紀錄表、臺灣高等法院在監在押
    全國紀錄表在卷為憑，並經本院調閱臺灣苗栗地方法院檢察
    署96年度執字第2495號刑事執行卷可參。是以受刑人於執行
    期間，因適用減刑條例之規定減刑，並應將已執行之刑期，
    算入減刑後之刑期，又因前開減刑裁定自96年7月27日始生
    效，故本件受刑人雖因累進處遇縮刑24日，本應於96年7月2
    日縮刑期滿，惟其刑期仍應至前開減刑裁定96年7月27日送
    達生效始行屆滿。
  (二)嗣本件受刑人於94年間，另犯收受贓物罪，經本院96年度上
    易字第1245號判決，判處有期徒刑10月，減為有期徒刑5 月
    確定，並與受刑人93年間所犯之上開4罪，經本院96年度聲
    字第2031號裁定，定應執行刑1年7月。故臺灣苗栗地方法院
    檢察署檢察官97年度執更戊字第24號之執行指揮書，記載甲
    ○○罪名及刑期為「竊盜有期徒刑5月15日；妨害自由有期
    徒刑3月；毒品防制條例有期徒刑3月；毒品防制條例有期徒
    刑5月；贓物有期徒刑5月；應執行有期徒刑1年7月（已執畢
    徒刑1年3月25日）；尚應執行有期徒刑3月5日」，並以97年
    2月25日為受刑人刑期起算日，至97年5月29為執行期滿日，
    前揭記載尚屬適法，亦經本院調閱97年度執更字第24號卷宗
    核閱無誤。
  (三)綜上所述，本件受刑人以檢察官之上開執行指揮書未查明累
    進處遇縮刑日為何，而有不當為由，據此聲明異議，難認為
    有理由，原審裁定認受刑人其累進處遇縮刑24日已計算於該
    已執行完畢之1年3月25日內，而裁定駁回受刑人之聲明異議
    ，核無違誤。抗告意旨仍執原聲明異議意旨所指之相同說詞
    ，認為檢察官執行指揮不當，指摘原審裁定有誤。又受刑人
    之累進處遇計算基準如何，乃監獄所設累進處遇審查會之權
    能，此觀監獄行刑法第20條、行刑累進處遇條例第65條規定
    甚明，受刑人所餘刑期可否累進處遇，並非檢察官職權，抗
    告人此部分抗告事由，亦容有誤解。本件抗告為無理由，應
    予駁回。
三、據上論結，應依刑事訴訟法第412條，裁定如主文。
中    華    民    國    97    年    6     月    12    日
            刑事第七庭   審判長法  官 林  榮  龍
                               法  官 鄭  永  玉
                               法  官 江  錫  麟
上列正本證明與原本無異。
不得再抗告。
                                書記官 劉  建  智
中    華    民    國    97    年    6     月    13    日


司法院資訊處製作；財團法人民間司法改革基金會備份。
